Minutes et répertoires du notaire Laurent HAULTDESENS, juin 1552 - 1596 (étude VIII)
Archives nationales
- Minutes de Laurent HAULTDESENS, juin 1552 - 1596; MC/ET/VIII/294 - MC/ET/VIII/359
  - Minutes. 1570, janvier - 1570, septembre, janvier 1570 - septembre 1570; MC/ET/VIII/320
    - Contrat de mariage entre Louis de Bouflers, mégissier, d'une part, et Jeanne Eustache, mineure, couturière en droit, fille de Alesandre Eustache, décédé, cordonnier, et de Marie Ladvocat, décédée, d'autre part., 9 avril 1570; MC/ET/VIII/320
      Louis de Bouflers, natif de Saint-Thibault près d'Amiens; Jeanne Eustache, assistée d'honorable homme Michel Billart, maître tailleur d'habits, rue Saint-Martin, à l'enseigne du lièvre d'or, tuteur et curateur
      contrat de mariage; Lièvre d'Or (enseigne du); Saint-Martin (rue); Billart, Michel; Bouflers, Louis de; Eustache, Alesandre; Eustache, Jeanne; Ladvocat, Marie; cordonnier; tanneur; tailleur d'habits
    - Contrat de mariage entre Nicolas de Saint Thomas, veuf, boucher, d'une part, et Louise Duchefdelaville, d'autre part., 12 juillet 1570; MC/ET/VIII/320
      Nicolas de Sainct Thomas, natif de Juziers, près de Meulan
      contrat de mariage; Juziers (Yvelines); Duchefdelaville, Louise; Saint-Thomas, Nicolas de; boucher
    - Contrat de mariage entre Jacques Adet, maître maçon tailleur de pierre, fils de Pierre Adet, vigneron, demeurant au Bois de Vincennes et de Geneviève Cordelle, décédée, d'une part, et Michelle Lefeure, fille de Michel Lefeure, décédé, rôtisseur, et de Antoinette de Chambrehault, décédée, d'autre part., 22 juillet 1570; MC/ET/VIII/320
      Michelle Lefeure, assistée de Michel Barret, maître maçon tailleur de pierre à Paris, naguère tuteur
      contrat de mariage; Vincennes (bois de); Adet, Jacques; Adet, Pierre; Barret, Michel; Chambrehault, Antoinette de; Cordelle, Geneviève; Lefeure, Michel; Lefeure, Michelle; maçon; cuisinier; tailleur de pierre; viticulteur
    - Contrat de mariage entre maître Richard Le Blanc, praticien en cour laye, d'une part, et Claude Bobiere, fille de Rollin Bobiere, décédé, marchand boucher, et de Gillette Potier, décédée, d'autre part., 27 juillet 1570; MC/ET/VIII/320
      Richard Le Blanc, natif de Virel en Normandie, Bailliage de Caen
      contrat de mariage; Vire (Calvados); Bobiere, Rollin; Bobière, Claude; Le Blanc, Richard; Potier, Gillette; boucher; juriste
    - Quittance par Nicolas Lesueur, huissier de la cour des Aides, à Gilles Bernard, hautbois du roi., 17 août 1570; MC/ET/VIII/320
      quittance; Lesueur, Nicolas; Bernard, Gilles
    - Contrat de mariage entre Jean Fortin, veuf 2 fois, marchand hôtelier, demeurant rue Darnetal à l'Enseigne du Chariot d'Or, d'une part, et Marie de La Riviere, veuve de Thomas Ricard, libraire et imprimeur en l'Université de Paris, d'autre part., 20 août 1570; MC/ET/VIII/320
      contrat de mariage; Chariot d'Or (enseigne du); Fortin, Jean; La Rivière, Marie de; Ricard, Thomas; hôtelier; imprimeur; libraire
    - Contrat de mariage entre maître René Lecomte, Avocat en la Cour de parlement, fils de noble personne, maître Claude Lecomte, Avocat en la Cour de parlement, et de noble personne, dame Charlotte Rebours, d'une part, et Françoise Chabot, mineure, fille d'honorable personne Pierre Chabot, décédé, marchand, demeurant à Meaux et d'honorable personne, dame Jeanne Lamboust, décédée, d'autre part., 3 septembre 1570; MC/ET/VIII/320
      Françoise Chabot, assistée d'honorable homme maître Robert Anoyaulx, notaire, demeurant à Crécy en Brie, tuteur; les parents du futur, stipulant pour leur fils aîné futur époux; Jeanne Lamboust, épouse en 2èmes noces d'honorable homme Laurent Lequeulx
      contrat de mariage; Crécy-la-Chapelle (Seine-et-Marne); Meaux (Seine-et-Marne); Anoyaulx, Robert; Chabot, Françoise; Chabot, Pierre; Lamboust, Jeanne; Lecomte, Claude; Lecomte, René; Lequeulx, Laurent; Rebours, Charlotte; avocat au parlement (Ancien Régime); commerçant; notaire
    - Contrat de mariage entre Jacques Chauchard, barbier chirurgien, d'une part, et Nicole Bricquet, veuve de Christophe Lenfant, chirurgien, d'autre part., 20 septembre 1570; MC/ET/VIII/320
      Jacques Chauchard, natif de Moulins en Bourbonnais
      contrat de mariage; Moulins (Allier); Bricquet, Nicole; Chauchard, Jacques; Lenfant, Christophe; chirurgien; chirurgien
  - Minutes. 1570, avril - 1570, décembre, avril 1570 - décembre 1570; MC/ET/VIII/321; Document détérioré.
    1570, avril à juin, septembre à décembre.
    - Contrat de mariage entre Georges Carrier, peintre, d'une part, et Jeanne Fritier, veuve, au service de Nicolas Debuire sg. de Pomeuze, veuve de Robert Savary, maître bonnetier, d'autre part., 14 avril 1570; MC/ET/VIII/321
      contrat de mariage; Carrier, Georges; Debuire, Nicolas; Fritier, Jeanne; Savary, Robert; fabricant d'accessoires vestimentaires; employé de maison; peintre
    - Contrat de mariage entre Pierre Du Pressoir, courtier de marée, d'une part, et Claude Le Moyne, fille de Thomas Le Moyne, décédé, et de Gabrielle Rousseau, d'autre part., 10 novembre 1570; MC/ET/VIII/321
      Le futur, natif de Lagny-sur-Marne; la mère de la future, stipulant pour sa fille
      contrat de mariage; Lagny-sur-Marne (Seine-et-Marne); Du Pressoir, Pierre; Le Moyne, Claude; Le Moyne, Thomas; Rousseau, Gabrielle; courtier
  - Minutes. 1571, MC/ET/VIII/322
    - Contrat de mariage entre Barthélemy Hennepin, compagnon fripier, fils de Jean Hennepin, maître fripier, et de Jacqueline de Beauvé, d'une part, et Agathe Hoireau, mineure, fille de Claude Hoireau, décédé, maître maçon, et de Philippe Beauroy, décédée, d'autre part., 20 mars 1571; MC/ET/VIII/322
      Agathe Hoireau, assistée de Guillaume Bernyer, maître chirurgien, demeurant rue Saint-Martin après l'église Saint-Merri, tuteur; Jean Hennepin, stipulant pour son fils; Philippe Beauroy, femme de Jacques Rollet, marchand au faubourg Saint-Marcel.
      contrat de mariage; Saint-Martin (rue); Beauroy, Philippe; Beauvé, Jacqueline de; Bernier, Guillaume; Hennepin, Barthélemy; Hennepin, Jean; Hoireau, Agathe; Hoireau, Claude; Rollet, Jacques; chirurgien; brocanteur; brocanteur; commerçant; maçon
    - Guillaume DU BOIS, chirurgien et valet de chambre ordinaire du roi., 23 avril 1571; MC/ET/VIII/322
      Du Bois, Guillaume; chirurgien; officier de la Chambre du roi (Ancien Régime)
    - Contrat de mariage entre Mathurin Le Duc, maître boisselier, d'une part, et Adenete Gagnyn, veuve de Guillaume Boyet, maître poulaillier, d'autre part., 7 juin 1571; MC/ET/VIII/322
      contrat de mariage; Boyet, Guillaume; Gagnin, Adenete; Le Duc, Mathurin; menuisier; volailler
    - Philbert LUILLIER, chevalier de l'ordre Saint-Jean de Jérusalem, commandeur de Lagny-le-Sec., 30 juin 1571; MC/ET/VIII/322
    - Contrat de mariage entre Gervais Hebert, maître savetier, fils de Nicolas Hebert, maître savetier, et de Jeanne Drouet, d'une part, et Jacqueline Marlier, fille de Guillaume Marlier, décédé, maître boursier, et de Jeanne Le Boiteulx, d'autre part., 6 juillet 1571; MC/ET/VIII/322
      Jeanne Le Boiteulx, à présent femme de (?) Nibault, maître boursier, bourgeois de Paris qui stipule avec elle.
      contrat de mariage; Beauvais (Oise); Drouet, Jeanne; Hebert, Gervais; Hebert, Nicolas; Le Boiteulx, Jeanne; Marlier, Guillaume; Marlier, Jacqueline; Nibaul, Jeanne; Nibault, M.; maroquinier; bottier
    - Contrat de mariage entre maître Jean de Villery, suivant les finances, fils de Louis de Villery, décédé, et de Jacqueline de Montaillie, d'une part, et Catherine Voulleu, veuve de maître Michel Roussel, receveur du Taillon de Beauvais, d'autre part., 25 juillet 1571; MC/ET/VIII/322
      Jacqueline de Montaillie, à présent femme de maître Pierre Habert, commis de noble homme maître Nicolas Moreau, conseiller, receveur et trésorier des maison et finances de monseigneur le duc d'Anjou, frère du Roi.
      Précisions sur les lieux: Chevilly-Larue (Val-de-Marne)--Grande Rue
      contrat de mariage; Chevilly-Larue (Val-de-Marne); Habert, Pierre; Henri III (roi de France, 1551-1589); Montaillie, Jacqueline de; Moreau, Nicolas; Roussel, Michel; Villery, Jean de; Villery, Louis de; Voulleu, Catherine; percepteur; trésorier
    - Contrat de mariage entre Mathieu de Labarre, vigneron, demeurant à la Grande Rue à Chevilly, d'une part, et Artuze Vallier, veuve, demeurant à Chevilly à la Grande Rue, veuve de Victor Bouerpe, vigneron, demeurant à Chevilly à la Grande Rue, d'autre part., 30 juillet 1571; MC/ET/VIII/322
      Victor Bouerpe, vigneron audit lieu de la Grande Rue.
      contrat de mariage; Châteaudun (Eure-et-Loir); Froidmanteau (rue); Saint-Mesmin (Dordogne); Bouerpe, Victor; Labarre, Mathieu de; Vallier, Artus; viticulteur
    - Contrat de mariage entre Guillaume Margonne, juré vendeur de vin au service de monsieur et Madame Luilier, nobles personnes, Nicolas Luilier, écuyer sieur de Saint-Mesmyn, conseiller du Roi et Président en sa Chambre des Comptes et damoiselle Charlotte (Deluire) sa femme, maître et maîtresse, d'une part, et Marguerite Mallet, fille de Guillaume Mallet, bourgeois de Paris, décédé, et de Claude Demont, demeurant rue Frementel, d'autre part., 5 août 1571; MC/ET/VIII/322
      Guillaume Margonne, natif de Chateaudun; Claude Demont, veuve, stipulant pour sa fille.
      contrat de mariage; Janvry (Essonne); Deluire, Charlotte; Demont, Claude; Livre, Charlotte du; Luillier, Nicolas (15..-1582); Mallet, Guillaume; Mallet, Marguerite; Margonne, Guillaume; commerçant; magistrat
    - Contrat de mariage entre Michel Vacher, canonnier et archer de l'artillerie du Roi, d'une part, et Catherine Le Goix, veuve de Claude Le Doulx, menuisier, d'autre part., 6 septembre 1571; MC/ET/VIII/322
      Michel Vacher, natif de Janvry, près de Montlhery.
      contrat de mariage; Le Châtelet-en-Brie (Seine-et-Marne); Le Doulx, Claude; Le Goix, Catherine; Vacher, Michel; militaire du rang; militaire du rang; menuisier
    - Contrat de mariage entre honorable personne Guillaume Buret, archer en la compagnie de monsieur de Lachapelle, demeurant à Chistelle-en-Brie, d'une part, et Marie Mallier, fille de Richard Mallier, bourgeois de Paris, décédé, marchand, et d'honorable personne Jeanne Le Flamant, d'autre part., 7 septembre 1571; MC/ET/VIII/322
      Jeanne Le Flamant, stipulant pour sa fille.
      contrat de mariage; Buret, Guillaume; Lachapelle, M. de; Le Flamant, Jeanne; Mallier, Marie; Mallier, Richard; militaire du rang; commerçant
    - Contrat de mariage entre noble homme, maître Nicolas Carat, Avocat en la Cour de parlement, fils de noble homme, maître Nicolas Carat, décédé, huissier en la Cour de Parlement, d'une part, et Jeanne Danisy, mineure, fille d'honorable personne Jean Danisy, décédé, et d'honorable personne Gervaise Pot, d'autre part., 10 novembre 1571; MC/ET/VIII/322
      Jeanne Danisy, assistée de sa mère, tutrice, et de maître Nicolas Danisy, son frère majeur et subrogé tuteur; Gervaise Pot, stipulant comme tutrice.
      contrat de mariage; Ambleville (Val-d'Oise); Saint-Marcel (faubourg); Carat, Nicolas; Danisy, Jean; Danisy, Jeanne; Danisy, Nicolas; Pot, Gervaise; avocat au parlement (Ancien Régime); huissier
    - Contrat de mariage entre Abel Courtin, fils de Guillaume Courtin, d'une part, et Adriane Petit, demeurant à Ambleville (près de Magny), fille de (Adrian) Petit, décédé, et de Colette Faulconyer, décédée, d'autre part., 16 novembre 1571; MC/ET/VIII/322
      Adriane Petit, usant et jouissant de ses droits; Guillaume Courtin, absent, représenté par Jean de Lespée, maître tondeur de grandes forces à Paris et Jean Tompere, teinturier ès faubourg Saint-Marceau.
      contrat de mariage; Belle Image (enseigne de la); Saint-Jacques (faubourg); Courtin, Abel; Courtin, Guillaume; Faulconyer, Colette; Lespée, Jean de; Petit, Adrienne; Tompere, Jean; teinturier blanchisseur; tisserand
    - Acte concernant Jean Huguet, docteur régent en la faculté de médecine de l'Université de Paris., 10 décembre 1571; MC/ET/VIII/322
    - Contrat de mariage entre Jean de Paradis, passementier, demeurant ès Faubourg Saint-Jacques au coin de la Belle Image, d'une part, et Suzanne Bouquin, fille d'Étienne Bouquin, décédé, et de Micheline Crignette, décédée, d'autre part., 14 décembre 1571; MC/ET/VIII/322
      contrat de mariage; La Houssoye (Oise); Bouquin, Etienne; Bouquin, Suzanne; Crignette, Micheline; Paradis, Jean de; passementier
    - Contrat de mariage entre Jean Cordier, marchand, d'une part, et Louise Barbachon, mineure, fille de Cantien Barbachon, décédé, maître cordonnier, et de Jacqueline Quinjay, d'autre part., 26 décembre 1571; MC/ET/VIII/322
      Jean Cordier, natif de La Houssaye, près de Beauvais; Jacqueline Quinjay, stipulant pour sa fille.
      contrat de mariage; Barbachon, Cantien; Barbachon, Louise; Cordier, Jean; Quinjay, Jacqueline; cordonnier; commerçant
    - Contrat de mariage entre Simon Lefebure, maître maçon, d'une part, et Catherine Dehuchin, veuve de Henry Manchuez, maître tapissier, d'autre part., 29 décembre 1571; MC/ET/VIII/322
      contrat de mariage; Saint-Germain (faubourg); Dehuchin, Catherine; Lefebure, Simon; Manchuez, Henri; maçon; tapissier
  - Minutes. 1572, MC/ET/VIII/323
    Les mois d'avril à juin 1572 manquent.
    - Contrat de mariage entre Michel Raoulland, sergent à verge au Châtelet de Paris, d'une part, et Marguerite Barbier, mineure, lingère, fille d'honorable personne Laurent Barbier, maître fourbisseur et garnisseur d'épées, et de Geneviève Bourgeoys, décédée, d'autre part., 24 juin 1572; MC/ET/VIII/323
      Michel Raoulland, natif de Châlons-en-Champagne; Laurent Barbier, tuteur, stipulant pour sa fille.
      contrat de mariage; Châlons-en-Champagne (Marne); Barbier, Laurent; Barbier, Marguerite; Bourgeois, Geneviève; Raoulland, Michel; Raoulland, Roland; armurier; teinturier blanchisseur; auxiliaire de justice
    - Contrat de mariage entre honorable personne Jean Bourgeois, sergent à verge au Châtelet de Paris, d'une part, et Jacqueline de Rymon, fille de Hugues de Rymon, décédé, marchand cordonnier, et de Jeanne Nautrean, décédée, d'autre part., 10 juillet 1572; MC/ET/VIII/323
      Jacqueline de Rymon, usant et jouissant de ses droits.
      contrat de mariage; Bourgeois, Jean; Nautrean, Jeanne; Rymon, Hugues de; Rymon, Jacqueline de; cordonnier; auxiliaire de justice
    - Contrat de mariage entre Denis Durant, hôtelier, d'une part, et Marie Delaleu, veuve de Antoine Mascart, maréchal en l'écurie de monseigneur le duc de Guise, d'autre part., 12 juillet 1572; MC/ET/VIII/323
      contrat de mariage; Delaleu, Marie; Durant, Denis; Guise, Henri de Lorraine (1550-1588, duc de); Mascart, Antoine; hôtelier; maréchal-ferrant
    - Acte concernant André Dubreil, docteur régent en la faculté de l'université de Paris., 6 août 1572; MC/ET/VIII/323
      Dubreil, André; docteur d'université
    - Contrat de mariage entre Pierre Camelin, tailleur d'habits, d'une part, et Claude Roussel, veuve de Guillaume de Lacroix, maître tailleur d'habits, d'autre part., 28 octobre 1572; MC/ET/VIII/323
      Pierre Camelin, natif de Cresson-Jacq, près de Compiègne.
      contrat de mariage; Compiègne (Oise); Cressonsacq (Oise); Camelin, Pierre; Lacroix, Guillaume de; Roussel, Claude; tailleur d'habits; tailleur d'habits
    - Contrat de mariage entre François Bourgeois, maître pourpointier, demeurant rue des Lombards à l'Image Notre-Dame, d'une part, et Marie Leurault, demeurant rue des Lombards à l'Image Notre-Dame, fille de Philippe Leurault, demeurant rue des Lombards à l'Image Notre-Dame et de Jacqueline Pilate, demeurant rue des Lombards à l'Image Notre-Dame, d'autre part., 9 novembre 1572; MC/ET/VIII/323
      François Bourgeois, natif de Catillon, diocèse de Beauvais; Philippe Leurault et Jacqueline Pilate, stipulant pour leur fille.
      Précisions sur les lieux: Catillon-Fumechon (Oise)--Catillon
      contrat de mariage; Catillon-Fumechon (Oise); Lombards (rue des); Bourgeois, François; Leurault, Marie; Leurault, Philippe; Pilate, Jacqueline; fabricant d'accessoires vestimentaires
    - Contrat de mariage entre noble homme, maître Denis de Rommeuilles, conseiller du Roi, secrétaire de ses finances, d'une part, et Jeanne Henry, fille d'honorable personne, maître Mathieu Henry, notaire au Châtelet, et de Marie Maudet, d'autre part., 16 novembre 1572; MC/ET/VIII/323
      Mathieu Henry et Marie Maudet, stipulant pour leur fille.
      contrat de mariage; Châtelet; Henry, Jeanne; Henry, Mathieu; Maudet, Marie; Rommeuilles, Denis de; notaire; secrétaire des finances (Ancien Régime); secrétaire des finances (Ancien Régime)
    - Contrat de mariage entre Gilles Faulxpoinct, vigneron, demeurant à Saint-Denis-en-France, d'une part, et Renée Merryen, veuve plusieurs fois, veuve de Jean Bonenfant, salpêtrier audit Saint-Denis, d'autre part., 26 décembre 1572; MC/ET/VIII/323
      contrat de mariage; Saint-Denis (Seine-Saint-Denis); Bonenfant, Jean; Faulxpoinct, Gilles; Merrien, Renée; salpêtrier; viticulteur
    - Contrat de mariage entre Jean de Lavallée le jeune, maçon, d'une part, et Françoise Faultynet, veuve de Jean Goutyer, fondeur en cuivre, d'autre part., 26 décembre 1572; MC/ET/VIII/323
      Le futur, natif d'Orgeval, près de Poissy; la future, native de Fosse, près de Luzarches.
      contrat de mariage; Fosses (Val-d'Oise); Luzarches (Val-d'Oise); Orgeval (Yvelines); Poissy (Yvelines); Faultynet, Françoise; Goutyer, Jean; Lavallée, Jean de; fondeur; maçon
  - Minutes. 1572, janvier - 1572, juin, janvier 1572 - juin 1572; MC/ET/VIII/324
    1572, janvier, mars à juin.
    - Contrat de mariage entre honorable personne Pierre Vauldin le jeune, chaudronnier au service de maître Claude Leaute, maître chaudronnier et Denise Bietrix femme dudit Claude Leaute, maître et maîtresse, fils d'honorable personne Guillaume Vauldin, bourgeois de Pontoise, marchand, demeurant à Pontoise, d'une part, et honorable personne Jeanne Le Roux, veuve de Guillaume Bernyer, maître chaudronnier, d'autre part., 11 janvier 1572; MC/ET/VIII/324
      Pierre Vauldin le jeune, assisté de son père; Guillaume Vauldin se portant fort de son fils.
      contrat de mariage; Pontoise (Val-d'Oise); Bernier, Guillaume; Bietrix, Denise; Le Roux, Jeanne; Leaute, Claude; Vauldin, Guillaume; Vauldin, Pierre; forgeron; commerçant
    - Acte concernant Jean Huguet, docteur régent en la faculté de médecine de l'Université de Paris., 2 février 1572; MC/ET/VIII/324
    - Contrat de mariage entre noble homme, maître André Dubreil, Docteur régent en la Faculté de Médecine en l'Université de Paris, d'une part, et Catherine Lecomte, fille de noble personne, maître Claude Lecomte, Avocat en la cour de Parlement, et de dame Charlotte Rebours, d'autre part. En présence de Charles Maheut, notaire au Châtelet, oncle maternel de l'épouse., 5 février 1572; MC/ET/VIII/324
      Claude Lecomte et Charlotte Rebours, stipulant pour leur fille.
      contrat de mariage; Dubreil, André; Lecomte, Catherine; Lecomte, Claude; Rebours, Charlotte; avocat au parlement (Ancien Régime); docteur d'université
    - Contrat de mariage entre Antoine Bisote, tailleur d'habits, d'une part, et Marie de Lagoutte, fille de Pierre de Lagoutte, maître jardinier, demeurant rue des Quatre fils paroisse Saint-Jean-en-Grève et de dame Geneviève Le Quoy, d'autre part., 18 février 1572; MC/ET/VIII/324
      Antoine Bisote, natif de Hauresate, près de Crecy-en-Brie; Pierre de Lagoutte, stipulant pour sa fille.
      contrat de mariage; Crécy-la-Chapelle (Seine-et-Marne); Quatre-Fils (rue des); Bisote, Antoine; Lagoutte, Marie de; Lagoutte, Pierre de; Le Quoy, Geneviève; jardinier; tailleur d'habits
    - Contrat de mariage entre Louis Bobiere, boucher, étalier, d'une part, et Charlotte Roberys, fille d'honorable personne Edme Roberys, maître baudroyeur, demeurant rue Boucherie et de Jacqueline Merigot, d'autre part., 15 mars 1572; MC/ET/VIII/324
      Edme Roberys et Jacqueline Merigot, stipulant pour leur fille.
      contrat de mariage; Boucherie (rue de la); Bobiere, Louis; Merigot, Jacqueline; Roberys, Charlotte; Roberys, Edme; tanneur; boucher
    - Devis de menuiserie par Simon Hardouin, maître menuisier, demeurant rue de Marivault en la paroisse Saint-Jacques-la-Boucherie, pour des travaux à faire pour monseigneur d'Alesse, conseiller du roi, maître de sa chambre aux deniers., 19 mars 1572; MC/ET/VIII/324
      devis; Marivaux (rue de); Hardouin, Simon; menuisier; trésorier payeur (Ancien Régime)
    - Contrat de mariage entre noble homme Augustin de Laroziere, d'une part, et Étiennette Fromont, veuve de Claude de Sussert, bourgeois de Paris, marchand, d'autre part., 3 avril 1572; MC/ET/VIII/324
      contrat de mariage; Fromont, Etiennette; Laroziere, Augustin de; Sussert, Claude de; commerçant
  - Minutes. 1573, MC/ET/VIII/325
    - Acte concernant Jean Huguet, docteur régent en la faculté de médecine de l'Université de Paris., 14 janvier 1573; MC/ET/VIII/325
    - Contrat de mariage entre Charles Allain, compagnon serrurier, d'une part, et Marie Gueullart, fille de maître Nicolas Gueullart, serrurier, et de Nicole Lenfant, d'autre part., 29 mars 1573; MC/ET/VIII/325
      Le futur, natif de Mantes sur Seine.
      contrat de mariage; Mantes-la-Jolie (Yvelines); Allain, Charles; Gueullart, Marie; Gueullart, Nicolas; Lenfant, Nicole; serrurier; serrurier
    - Contrat de mariage entre honorable personne Claude Bernyer, maître chaudronnier, d'une part, et Jeanne Du Boys, fille de Pierre Du Boys, décédé, marchand, demeurant à Saint-Marcel-lez-Paris et d'honorable personne Jacquette Blanchard, d'autre part., 19 mai 1573; MC/ET/VIII/325
      La mère de la future se portant forte de sa fille.
      contrat de mariage; Saint-Marcel (faubourg); Bernier, Claude; Blanchard, Jacquette; Du Boys, Jeanne; Du Boys, Pierre; forgeron; commerçant
    - Contrat de mariage entre Christophe Duryeu, l'un des enfants de cuisine des Seigneur et dame de Guise, d'une part, et Catherine Jullienne, fille d'honorable personne Jean Jullienne, bourgeois de Paris, praticien en cour laye, et de Jacquette Bassert, décédée, d'autre part., 20 juillet 1573; MC/ET/VIII/325
      Le futur, natif de Dancourt, près de Montdidier.
      Précisions sur les lieux: Dancourt-Popincourt (Somme)--Dancourt
      contrat de mariage; Dancourt-Popincourt (Somme); Bassert, Jacquette; Duryeu, Christophe; Guise, Catherine de Clèves (1548-1633, duchesse de); Guise, Henri de Lorraine (1550-1588, duc de); Jullienne, Catherine; Jullienne, Jean; juriste
    - Contrat de mariage entre Jean Prevost, veuf, maître tonnelier, d'une part, et Claude Bernyer, mineure, fille de maître Guillaume Bernyer, décédé, chaudronnier, et de Jeanne Beauroy, décédée, d'autre part., 22 décembre 1573; MC/ET/VIII/325
      Claude Bernyer, assistée de Claude Bernyer, maître chaudronnier à Paris, subrogé tuteur de sa soeur, au lieu de feu Mathurin Preillis leur beau-frère.
      contrat de mariage; Beauroy, Jeanne; Bernier, Claude; Bernier, Claude; Bernier, Guillaume; Preillis, Mathurin; Prévost, Jean; forgeron; tonnelier
  - Minutes. 1573, MC/ET/VIII/326
    Les mois de janvier, février et décembre 1573 manquent.
    - Contrat de mariage entre Alesandre Mahieu, tailleur d'habits, d'une part, et Françoise Fleurdespine, d'autre part., 25 mai 1573; MC/ET/VIII/326
      Le futur, natif de Belleville près Formerie en Picardie; la future, native de Laborde, paroisse de Saint-Job, près de Bre en Auvergne.
      Précisions sur les lieux: Blargies (Oise)--Belleville
      contrat de mariage; Blargies (Oise); Job (Puy-de-Dôme); Fleurdespine, Françoise; Mahieu, Alexandre; tailleur d'habits
    - Acte concernant Debeaulce, drapier drapant demeurant en la Guespière paroisse de Sonchamp près de Rambouillet., 1er juin 1573; MC/ET/VIII/326
      Debeaulce, M.; tisserand